【裁判字號】    92,交聲,251
【裁判日期】    920211
【裁判案由】    交管條例聲異
【裁判全文】
臺灣板橋地方法院交通事件裁定                    九十二年度交聲字第二五一號
    原處分機關  臺北市交通事件裁決所
    異  議  人
    即受處分人  甲○○  男  五十八歲（民國三十三年四月二十二日生）
右列受處分人因違反道路交通管理處罰條例案件，對於臺北市交通事件裁決所於九十
一年十二月十七日所為之處分（原處分案號：北市裁三字第裁二二－ＩＡ00000
00號），聲明異議，本院裁定如左：
    主  文
異議駁回。
    理  由
一、聲明異議意旨略以：異議人即受處分人甲○○主張伊因須離車至臺北市○○街三
    十一巷十七號按鈴催人，且附近無合法之車位可停，而駛至金華街二四三巷西側
    暫停，待按鈴後回來車上，已被開罰單，何以同址東側亦有紅線違停者，卻未遭
    開罰單；金華街二四三巷（與永康街三十一巷交岔，較永康街三十一巷寬一倍）
    兩側增加劃設五米（公尺）紅色禁停線（即黑底紅線部分），使之長達十米紅色
    禁停線，但永康街三十一巷口僅長達三米紅色禁停線，不合常理，請求撤銷原處
    分云云。
二、按汽車駕駛人停車時，有在禁止臨時停車處所停車者，處新臺幣六百元以上一千
    二百元以下罰鍰，道路交通管理處罰條例第五十六條第一項第一款定有明文。
三、經查，本件受處分人即異議人甲○○於民國九十一年九月二十五日九時四十五分
    許，駕駛車牌號碼為ＸＢ－九一六八號自用小客車，行經臺北市○○街二四三巷
    四十二號處，在禁止臨時停車處所停車之違規事實，業據異議人坦承如上，並經
    臺北市政府交通局當場舉發，有該局北市交停字第１Ａ0000000號舉發違
    反道路交通管理事件通知單一紙附卷可稽；且依卷附之臺北市停車管理處書函亦
    稱，本件違規停車路段確係臺北市交通管制工程處劃設列管之禁停標線路段，該
    劃紅線係於交岔路口十公尺範圍內等語，是異議人在禁止臨時停車處所停車之違
    規事實應堪認定。至於同址東側亦有紅線違停者，卻未遭開罰單一節，縱然屬實
    ，亦係負責執法之人員（交通助理員）依法執行舉發交通違規職務是否懈怠之問
    題，並非本件聲明異議所得審究之事項；另本件違規停車路段既係臺北市交通管
    制工程處劃設列管之禁停標線路段，異議人即應依法遵守，至於該處是否有劃設
    長達十米紅色禁停線之必要，乃事涉臺北市交通管制工程處職務行使之正當性，
    亦非本件聲明異議所得審究之事項，均應由異議人另依其他途徑謀求解決，是異
    議人據此而聲明異議，即無可採。原處分機關援引前揭道路交通管理處罰條例第
    五十六條第一項第一款之規定，裁處聲明異議人罰鍰新臺幣九百元，依照上開說
    明，並無不合，應予維持，本件異議為無理由，應予駁回。
四、依道路交通案件處理辦法第十九條，裁定如主文。
中      華      民      國    九十二    年      二      月      十一    日
                                      臺灣板橋地方法院交通法庭
                                          法  官  楊  千  儀
右正本證明與原本無異。
如不服本裁定，應於送達後五日內，向本院提出抗告狀。
                                          書記官  吳  河  東
中      華      民      國    九十二    年      二      月      十二    日


司法院資訊處製作；財團法人民間司法改革基金會備份。
